【裁判字號】    90,交上易,1230
【裁判日期】    901113
【裁判案由】    過失傷害
【裁判全文】
臺灣高等法院臺南分院刑事判決          九十年度交上易字第一二三號     Ｃ
      上  訴  人
      即  被  告  乙  ○  ○
右上訴人因過失傷害案件，不服臺灣臺南地方法院九十年度交易字第二五三號中華民
國九十年六月二十五日第一審判決（起訴案號：臺灣臺南地方法院檢察署八十九年度
偵字第一三九二○號），提起上訴，本院判決如左：
      主      文
上訴駁回。
      事      實
一、乙○○於民國（以下同）八十九年十月十三日十六時三十分許，駕駛車號ＷＨＳ
    ─一三八號機車，沿台南市○○路北向南行駛，行經該路二二九號文賢加油站前
    ，本應注意汽車行駛時，駕駛人應注意車前狀況，並隨時採取必要之安全措施，
    且依當時情形又無不能注意之情形，竟疏未注意，而與未注意左右來車由甲○○
    駕駛正由西向東穿越文賢路左轉之車號ＴＭＢ─七三一號機車相撞，致甲○○受
    有左脛骨平臺骨折之傷害。
二、案經甲○○訴由台南市警察局第四分局報告由台灣台南地方法院檢察署偵查起訴
    。
    理  由
一、訊據上訴人即被告乙○○否認有何過失傷害犯行，辯稱：是甲○○過來撞伊的云
    云。經查，右揭事實業據告訴人甲○○於警訊、偵查中及原審審理時指述甚詳，
    復有台南市警察局交通隊製作之道路交通事故調查報告表一紙、照片十三張及甲
    ○○之診斷證明書一紙附卷可稽。證人蔡丙○○雖於本院審理時到庭證稱係陳甲
    ○○加油出來後撞到被告的汽車云云。然被告係騎機車非汽車，則證人之記憶是
    否清晰已非無疑，而被告於警訊供承伊剎車剎不住撞到對方車前菜籃，兩人均倒
    地等語，是被告事後翻異前供，顯非可採，被告聲請之證人丙○○前開所證，顯
    係迴護之詞，尚難採信。
二、按汽車行駛時，駕駛人應注意車前狀況，並隨時採取必要之安全措施，道路交通
    安全規則第九十四條第三項定有明文。本件雖告訴人甲○○穿越文賢路時，未注
    意左右來車為肇事之主因，惟被告駕車亦應注意上述注意車前狀況之規定，且依
    當時情形又非不能注意，竟疏不注意為之，以致肇事，致告訴人受傷，足認其行
    為亦有過失，所辯不足採信。
三、本件經送台灣省台南區車輛行車事故鑑定委員會鑑定結果，亦認被告乙○○駕駛
    機車未注意車前狀況，為肇事次因，有該委員會鑑定意見書一紙在卷可參。是本
    件被告駕車未注意車前狀況，顯有過失，且其過失行為與被害人受傷間具有相當
    因果關係，其過失之犯行應堪認定。
四、核被告所為係犯刑法第二百八十四條第一項前段之罪，原審以被告罪證明確，因
    依刑法第二百八十四條第一項前段、第四十一條第一項前段、罰金罰鍰提高標準
    條例第一條前段、第二條等規定，並審酌被告品性及智識程度、犯罪所生之危害
    ，被告犯後未能與告訴人達成民事和解等一切情狀，量處被告以拘役五十日，並
    諭知如易科罰金以三百元折算一日之標準，以示懲儆。經核認事用法，俱無不合
    ，量刑亦稱允當，被告上訴意旨，仍執陳詞否認過失傷害，為無理由，應予駁回
    。
據上論斷，應依刑事訴訟法第三百六十八條判決如主文。
本案經檢察官邱克斌到庭執行職務
中    華    民    國      九十      年      十一      月      十三      日
                                  臺灣高等法院臺南分院刑事第六庭
                                      審判長法官  楊    明    章
                                            法官  顏    基    典
                                            法官  徐    宏    志
右正本證明與原本無異。
不得上訴。
                                      法院書記官  李    梅    菊
中    華    民    國      九十      年      十一      月     十四       日
附錄法條：
刑法第二百八十四條第一項：因過失傷害人者，處六月以下有期徒刑、拘役或五百元
                          以下罰金，致重傷者，處一年以下有期徒刑、拘役或五
                          百元以下罰金。


司法院資訊處製作；財團法人民間司法改革基金會備份。
